臺灣桃園地方法院刑事判決　　　　九十三年度訴緝字第71號
公　訴　人　臺灣桃園地方法院檢察署檢察官
被　　　告　丙○○
指定辯護人　何威儀律師
右列被告因違反毒品危害防制條例案件，經檢察官提起公訴（92
年度偵字第1500號），本院判決如左：
    主  文
丙○○連續販賣第一級毒品，處有期徒刑捌年。扣案之第一級毒
品海洛因壹包（淨重0 .07 公克）、第二級毒品安非他命壹包（
驗餘淨重0.8314克）沒收銷燬之。扣案之用以包裝前述毒品海洛
因所用之塑膠袋壹只（包裝重0.19公克）及用以包裝前述毒品安
非他命之分裝袋壹只，均沒收。販賣毒品所得新臺幣伍佰元沒收
，如全部或一部不能沒收時，以其財產抵償之。
    事  實
一、丙○○因其配偶因案入監，須獨自撫育子女而經濟窘困，為
    開闢財源，利用其可向姓名年籍綽號「阿勇」之成年男子處
    購得第一級毒品海洛因及第二級毒品安非他命之便，而思以
    高於向綽號「阿勇」之男子買入之海洛因及安非他命之價格
    販賣第一級毒品海洛因及第二級毒品安非他命，並基於營利
    之概括犯意，先於民國92年1 月6 日晚間7 時許，在台北縣
    鶯歌鎮○○路某加油站，以新臺幣（下同）500 元之代價，
    販賣海洛因一包（約毛重0.1 公克）予甲○○。嗣桃園縣政
    府警察局大溪分局內柵派出所所長林佑俊及員警陳榮賢據報
    得悉甲○○非法施用毒品，乃隱瞞警察之身分與甲○○取得
    聯繫，向之佯稱其等欲購買5000元之安非他命，甲○○表示
    自己剛好也要買毒品，遂立即應允喬裝員警之要求。惟甲○○因已與其男友丁○○相約於同年月8 日凌晨2 時許在台北
    縣新莊市○○路、新泰路口附近之「麥當勞」速食店見面，
    甲○○遂先帶同林佑俊、陳榮賢及另一名便服員警四人共乘
    同車，先前往與丁○○約定之地點，途中約凌晨零時30分許
    （即92年1 月8 日），甲○○在車上即自行撥打電話予丙○○，向林秋表示伊要購買1000元之海洛因，且甲○○為幫林
    佑俊購買安非他命而向丙○○表示還要一併購買5000元之安
    非他命，丙○○接獲甲○○表示要購買毒品之電話，因不知
    甲○○所要購買之毒品係甲○○要幫喬裝員警所購買，因其
    本可隨時向綽號「阿勇」之男子購得海洛因及安非他命販賣
    他人，為牟得差價之利益，復承前開販賣第一級毒品海洛因
    之概括犯意及販賣第二級毒品安非他命之犯意，而應允甲○○，二人並相約在同日（8 日）凌晨2 時45分許，在桃園縣
    八德市○○路、崁頂路口之忠德加油站交易。嗣甲○○與林
    佑俊等人於當日（8 日）凌晨2 時許，抵達與丁○○約定之
    麥當勞速食店旁等候，未幾丁○○即依約前來並攜帶第一級
    毒品海洛因（毛重0.3 公克），而在甲○○不知情之情況下
    ，為埋伏在旁之另一組員警當場查獲，並先將丁○○帶回派
    出所偵辦（丁○○所涉毒品危害防制條例之轉讓第一級毒品
    罪部分，業經台灣板橋地方法院判處有罪確定）。彼時甲○○、丙○○均尚不知悉上情，丙○○遂又撥打電話予甲○○
    確認先前約定之毒品交易，不知情之甲○○即與林員等人共
    同前往約定之桃園縣八德市○○路、崁頂路口忠德加油站，
    同日凌晨2 時45分許，旋見丙○○依約攜帶第一級毒品海洛
    因（淨重0.07公克，包裝重0.19公克）及第二級毒品安非他
    命（淨重0.9287克，驗餘淨重0.8314克）各一包前來，迨丙○○自行與甲○○交談後，回到其坐乘之車內取出第一級毒
    品海洛因及第二級安非他命準備交付予甲○○，惟尚未交付
    予甲○○，旋為員警林佑俊、陳榮賢等人當場查獲前述丙○○準備販賣予甲○○之第一級毒品海洛因（淨重0.07公克，
    包裝重0.19公克）及第二級毒品安非他命（驗餘淨重0.8314
    克）各一包，因而未遂。
二、案經桃園縣政府警察局大溪分局移送臺灣桃園地方法院檢察
　　署檢察官偵查起訴。
    理  由
一、訊據被告丙○○固坦承有於右開時、地，攜帶扣案之海洛因
    及安非他命各一包，前往與甲○○事先約定之桃園縣八德市
    ○○路、崁頂路口加油站，欲將毒品交付予甲○○，而為警
    查獲之事實，惟矢口否認有何販賣毒品海洛因及安非他命予
    甲○○之犯行，辯稱：為警查獲當日係伊接到甲○○的電話
    要伊將毒品拿去給她，伊才帶毒品去的，毒品係伊與甲○○
    在桃園縣八德市一起向「阿勇」以一千元合買的，伊跟甲○○一人出500 元，毒品一人分一半，阿勇用衛生紙把二包毒
    品包在一起，伊以為二包都是安非他命，當時甲○○因有事
    先走，等阿勇給伊毒品後過2 、3 個小時，甲○○就打電話
    給伊要伊把毒品交給她，伊才會帶被查獲之二包毒品去約定
    地點，海洛因是阿勇自己放在衛生紙內要給甲○○的，伊不
    知道有海洛因，警訊筆錄係警察教伊講的，不實在，伊也沒
    有甲○○所講在鶯歌賣毒品給她之事云云。經查：
　(一)右開事實，業據被告丙○○於警訊中坦認：伊在92年1 月8
　  日2 時45分，在八德市○○路、崁頂路口忠德加油站販賣安
    非他命一小包、海洛因一小包給甲○○，安非他命每1 公克
    20 00 元，海洛因每一小包約0.2 公克1000元。甲○○一共
    向伊購買毒品二次。第一次為92年1 月6 日18時許，打電話
    00 00000000 給伊，並約定在鶯歌鎮○○路上一家加油站19
    時交易，海洛因一小包500 元，大概含袋約0.1 公克，第二
    次交易是在92年1 月8 日凌晨0 時30分打0000000000電話給
    伊說要購買安非他命及海洛因，後來伊等約定2 時45分在八
    德市○○路與崁頂路忠德加油站前交易，這次甲○○是購買
    安非他命1 公克2000元、海洛因0.2 公克1000元。伊所有毒
    品是向阿勇購買，向阿勇購買安非他命每1 公克1000元，海
    洛因每1 小包1000元，伊每轉售安非他命每1 公克可賣2000
    元，可賺1000元等情不諱（見偵查卷第7 至9 頁），核與證
    人甲○○於警、偵訊時明確指證伊共向丙○○購買二次毒品
    ，第一次於1 月6 日18時在鶯歌鶯桃路一家加油站交易，第
    二次是於1 月8 日2 時45分在八德市○○路崁頂路忠德加油
    站內交易而為警查獲。伊是朋友告訴伊被告有毒品，伊本來
    認識她（指被告），且有她的電話，所以打電話給被告拿毒
    品，總共拿了2 次，警訊筆錄實在，警察並無對伊刑求，每
    次買時都是丙○○親自出來等情均相符合（見偵查卷第12至
    14 頁 、第34至35頁）。又本院為查證證人甲○○證言之真
    實性而依法傳拘甲○○惟均無著，致證人甲○○未能在本院
    審理時到庭指證被告，惟證人甲○○於偵查中證稱伊警訊筆
    錄實在並無遭警刑求等語綦詳，而在檢察官訊問時證人甲○○復為相同於警訊之供述內容。再者，證人甲○○係在不知
    情陳榮賢、林佑俊係喬裝員警之情況下，除為購買毒品供己
    施用外，復應允替陳榮賢等人購買陳員需要之毒品，而自行
    與另案被告丁○○及被告丙○○聯繫購買毒品之事，而丁○○及被告丙○○亦均確實依約前來，並均攜帶約定之毒品前
    來而為警查獲一節，已據證人即查獲本案員警陳榮賢、林佑
    俊於審理時證述明確（見本院92年度訴字第34 5號卷附92年
    3 月7 日訊問筆錄、本院93年度訴緝字第71號卷附93年7 月
    27 日 勘驗筆錄），足見證人甲○○確曾向被告購買過毒品
    ，否則其如何能在為供自己施用復應喬裝員警陳榮賢等人之
    購買毒品之要求時，隨即能撥打電話予被告而約出被告為本
    次之交易。而被告丙○○於接獲證人甲○○之購買毒品之電
    話，並未拒絕，且願攜帶毒品於約定之時地出現，又係於凌
    晨2時45 分許之深夜為之，益加證明甲○○並非初次向被告
    購買毒品，二人間必已交易過，且已使雙方取得信賴，自可
    推知被告應非初次有販賣毒品之行為，適得佐證證人甲○○
    所證伊向被告共買過二次毒品（含為警查獲此次）之情事。
    且警方先隱瞞警察身分，與甲○○聯繫後向周女表示要購買
    安非他命，甲○○除自行撥打電話予丁○○相約交付毒品海
    洛因之時、地後，復自行再撥打電話予被告表示伊要購買海
    洛因及安非他命，被告接獲甲○○欲購買毒品之電話並未拒
    絕，且攜帶毒品依照約定之時間前來約定地點，警方再逮捕
    被告，並在被告身上扣得如事實欄所載之海洛因及安非他命
    ，已如前述，而被告丙○○於審理時亦坦承是甲○○打電話
    叫伊把毒品帶出去給她，伊才帶扣案之毒品前去約定地點及
    為警在伊身上查獲海洛因及安非他命等情不諱，而被告丙○○依約前來所攜帶之海洛因及安非他命又適與甲○○自行撥
    打電話予被告表示欲購買海洛因及安非他命之種類適相一致
    。由此益徵，為警查獲此次被告確係攜帶毒品海洛因及安非
    他命前來準備販賣無疑。而況，證人甲○○與被告夙無嫌隙
    ，為被告所不否認，衡諸常情證人甲○○應無甘冒犯罪之風
    險，一再於警方及檢察官調查時無端設詞構陷被告之理，綜
    析上開各客觀情狀以觀，已堪認證人甲○○於警、偵訊時之
    陳述確有特別可信之情況，其前開所證有向被告丙○○購買
    二次毒品之指述非虛，自堪採為被告丙○○犯罪之證據。又
    為警在被告丙○○身上當場查獲之白色粉末2 包，經分別送
    請法務部調查局及憲兵司令部刑事鑑識中心鑑定結果，其中
    1 包認含有海洛因成分（淨重0.07公克，包裝重0.19公克）
    ，另1 包含有甲基安非他命成分（淨重0.9287克，驗餘淨重
    0.
    8314克），分別有法務部調查局調科壹字第080006064 號鑑
    定通知書、憲兵司令部刑事鑑識中心93年11月18日（93）安
    鑑字第00157 號鑑驗通知書各乙紙在卷可稽，此外復有如事
    實欄所載之毒品海洛因及安非他命各1 包扣案可佐。
  (二)被告事後改稱伊之警訊筆錄內容不實在，是警察教伊講的云
    云，及被告之指定辯護人何威儀律師為被告辯護稱：被告警
    訊筆錄之錄音前面第2 至4 頁第6 行止是先製作完筆錄再錄
    音，並非全程連續錄音，另第4 頁最後一行筆錄記載內容與
    被告實際回答之內容不符，而認被告於警訊中之自白無證據
    能力云云。查，經本院勘驗被告之警訊過程錄音帶，勘驗結
    果為：被告之警訊筆錄內容自第2 頁起至第4 頁第6 行止之
    筆錄內容係由員警先製作完筆錄後，再由員警及被告照著已
    作好之筆錄內容唸，惟警員及被告之音調皆平和，被告並無
    死懼害怕之口氣，且聲音、咬字清晰，甚有員警尚未照筆錄
    問題詢問被告，被告即搶先回答之情形；而自第4 頁第7 行
    起至末頁之警訊筆錄，則係員警邊訊問被告邊製作筆錄並同
    時錄音，警員及被告語氣均平和，未有員警恐嚇利誘之語氣
    ，被告對員警製作之筆錄內容均未表示異議或主張與其陳述
    之真意不符，筆錄第4 頁第9 行被告回答「：：我沒有錢才
    會做這種事」後有聽到錄音機被切掉的聲請，惟嗣後繼續錄
    音之內容則與筆錄記載之內容相符，又第4 頁第12、13行部
    分，警員問你除了與甲○○交易過毒品外是否有與其他人進
    行交易過？被告回答：沒有，這次是剛好缺錢，之後被告回
    答最後一句則聽不清楚等情，有本院93年10月21日勘驗筆錄
    在卷可稽。堪認被告之警訊筆錄前半段確係員警於做完筆錄
    後，才拿錄音機要求被告按照筆錄內容唸，而非全程錄音屬
    實，而後半段則係邊訊問被告邊錄音且係全程連續錄音至明
    。惟縱令如此，是否僅以此情而不參酌其他事證即得遽認被
    告於警詢中之自白非出於自由意思或與事實不符，仍有待斟
    酌；況縱警訊過程確未全程連續錄音，然刑事訴訟法並未明
    文排除此種警詢筆錄之證據能力，且按「刑事訴訟之目的固
    重在發現實體真實，其手段則應合法正當，以保障人權，依
    刑事訴訟法第二百二十九條至第二百三十一條之規定，司法
    警察（官）固有調查犯罪嫌疑人犯罪情形及蒐集調查證據之
    職權，而得詢問犯罪嫌疑人，惟依同法第一百條之二準用同
    法第一百條之一第一項之規定，司法警察（官）詢問犯罪嫌
    疑人，除有急迫情況且經記明筆錄者外，應全程連續錄音；
    必要時，並應全程連續錄影。考其立法目的，在於建立詢問
    筆錄之公信力，並擔保詢問程序之合法正當；亦即在於擔保
    犯罪嫌疑人對於詢問之陳述係出於自由意思及筆錄所載內容
    與其陳述相符。故司法警察（官）詢問犯罪嫌疑人如違背上
    開規定，其所取得之供述筆錄，究竟有無證據能力，原應審
    酌司法警察（官）違背該法定程序之主觀意圖、客觀情節、
    侵害犯罪嫌疑人權益之輕重、對犯罪嫌疑人在訴訟上防禦不
    利益之程度，以及該犯罪所生之危害，暨禁止使用該證據對
    於抑制違法蒐證之效果，及司法警察（官）如依法定程序有
    無發現該證據之必然性等情形，本於人權保障與社會安全之
    均衡維護精神，依比例原則，具體認定之。但如犯罪嫌疑人
    之陳述係屬自白，同法第一百五十六條第一項已特別規定『
    被告之自白，非出於強暴、脅迫、利誘、詐欺、違法羈押或
    其他不正之方法，且其自白之陳述與事實相符，得為證據』
    ，則被告在警訊之自白如係出於自由意志且非不正之方法，
    且其自白之陳述與事實相符，縱令司法警察（官）對其詢問
    時未經全程連續錄音或錄影，致詢問程序不無瑕疵，仍難謂
    其於警詢自白之筆錄無證據能力」（最高法院九十年度臺上
    字第一三四號判決意旨參照）。揆諸首揭說明，則本案中被
    告丙○○所為警訊筆錄前半段內容雖有非全程連續錄音之情
    形，然果被告於警訊中所為之自白如係出於自由意志而為之
    ，且有補強證據足認與事實相符，該自白自仍有證據能力。
    而查，證人即為被告製作警訊筆錄之乙○○○○於偵查中證
    稱：「我們是小派出所，只有一台錄音機，我在製作前半段
    時沒有錄音機，等到有時才開始錄音，後半段就有全程錄音
    ，派出所唯一的錄影機又拿去用甲○○用，筆錄內容都是被
    告自己說的，且都沒有刑求，而且筆錄有經她看過捺指印」
    等語，於本院審理時證稱：「我們查獲時因為派出所只有一
    部錄音機，但是同時有三組在製作筆錄，所以我們在製作被
    告筆錄時是先行瞭解後，並製作筆錄一部分後交給被告看，
    他說沒有意見再將錄音機拿過來，由他依照筆錄內容唸我們
    再錄音」等語明確（見偵查卷第33至34頁、本院92年訴字第
    345 號卷附92年3 月7 日訊問筆錄），已難認被告之警訊過
    程中有何受強暴、利誘、脅迫或刑求等不正取供之情事。抑
    且，被告在前半段照警訊筆錄內容唸時，除口氣平和外，猶
    發生搶先回答員警問題之情形，且被告之警訊筆錄於製作完
    成後，均經被告親閱、簽名，益徵被告在按照前半段筆錄內
    容唸並錄音當時並無非任意性之情。再詳繹被告警訊筆錄內
    容，鉅細靡遺，且相當深入，其中後半段邊製筆錄邊錄音部
    分尚記載有「被告丈夫因毒品案被關，獨自一人要撫養四個
    小孩子，又被裁員，小孩子又要繳營養午餐費用，又沒有錢
    才會做這種事」等屬被告個人私密生活之事，茍非經被告供
    述，斷非制作筆錄之警員所得憑空杜撰，被告後半段之警訊
    筆錄內容亦堪認係被告自行供述而來。而被告於警訊中之自
    白復與證人甲○○於警、偵訊時指證被告有販賣毒品予伊等
    情相符，為警查獲此次，被告又係應甲○○之購買毒品之要
    求，而自行攜帶扣案之毒品海洛因及安非他命前來，而為警
    當場查獲，足證該次被告亦確係攜帶毒品海洛因及安非他命
    前來準備販賣無疑等補強證據為佐，事證非常明確，縱令將
    辯護人所指被告之警訊筆錄第4 頁最後一行筆錄記載之內容
    更正為被告實際回答之「沒有，這次是剛好缺錢」等語，亦
    不影響本院前開事實之認定。綜合上開各情節，已堪認被告
    警訊中之自白確與事實相符，自足以擔保詢問程序之合法正
    當與正確性，揆諸上開說明，本院認被告丙○○警詢筆錄在
    不違反刑事訴訟法其他規定之情況下，仍有證據能力。被告
    空言否認警訊筆錄內容之真實性，辯稱：警訊筆錄是警方教
    伊講的云云，並非實在。而被告之指定辯護人何威儀律師前
    述所為辯護意旨，亦非的論，尚非可採。
　(三)被告事後雖又改稱：扣案毒品係伊與甲○○合買的，伊只是
  　要將毒品還給甲○○，也沒有在92年1 月6 日販賣海洛因予
    甲○○云云。然此與被告於警訊及證人甲○○於警訊及檢察
    官訊問時所述之內容，明顯不符，已難逕信。且被告於偵查
    中辯稱是甲○○叫伊幫她調貨，伊說沒有，便找阿勇說伊朋
    友要調東西，阿勇便載伊去找甲○○，伊沒有賣毒給品給甲○○云云，嗣於93年6 月4 日本院行準備程序時先辯稱：有
    在八德市加油站跟一個叫阿勇的男子買1000元安非他命一包
    ，伊跟甲○○一人出500 元，在各個自帶回家吸食，海洛因
    是甲○○要買的云云，同日庭訊時又改稱：伊先一起出去買
    ，買了安非他命，海洛因可能是阿勇送給甲○○的，甲○○
    就把安非他命及海洛因交給伊，他有事先走，過一回他打電
    話叫伊去廣福路、崁頂路把東西拿給他云云，惟於93年12月
    28日本院審理時又再改稱：伊與甲○○之前有合買安非他命
    ，去買毒品時，老闆還沒回來，有人叫伊在那邊等，甲○○
    說他有事，要先走，阿勇回來後，伊拿1000元給阿勇，阿勇
    就把毒品用衛生紙包起來給伊，伊以為二包都是安非他命，
    等到甲○○打電話給伊，伊就要把毒品拿給甲○○，一包給
    他，一包留給伊自己，阿勇沒有跟伊講其中一包是海洛因，
    叫伊二人自己去分云云，前後所述非但矛盾不一，且其一度
    辯稱是阿勇自行將二包毒品用衛生紙包起來叫伊與甲○○自
    己去分，不知道其中一包是海洛因云云，卻又稱海洛因是要
    交給甲○○的云云，且有稱海洛因是甲○○買的，亦有稱海
    洛因是阿勇送給甲○○，亦均衡與常情有違，益見被告情虛
    ，顯為臨訟為卸責隨意編造杜撰之情節，致漏洞百出前後齟
    齬，自不足採信。
  (四)至證人乙○○○○於本院92年3 月7 日訊問時證稱其等跟甲○○說要買毒品海洛因，惟嗣後於同日庭訊時則表示跟甲○○聯絡是要買安非他命，而海洛因是甲○○要的等語，而有
    不符之處，惟證人林佑俊事後明確表示證人甲○○向丁○○
    要海洛因係供己施用，另打電話向被告購買之海洛因及安非
    他命，海洛因係供甲○○自用，安非他命則係甲○○答應替
    喬裝員警所調貨，而被告因在途中遇警臨檢即將大部分安非
    他命丟棄，致僅餘價值2000元之安非他命可供販賣予甲○○
    等情明確（見本院93年度訴緝字第71號卷附93年7 月27日勘
    驗筆錄），徵諸證人甲○○已明確指證伊於92年1 月6 日向
    被告購買之毒品係海洛因，且為警查獲該次，甲○○亦係向
    其男友丁○○詢問有無海洛因施用之情，堪認證人甲○○本
    身應只有施用海洛因，而未及於安非他命，其於為警查獲該
    次應係向被告購買海洛因以供己施用，而安非他命則係應喬
    裝員警林佑俊之要求，始向被告表示要購買安非他命，核與
    證人林佑俊所稱其等向甲○○係表示要購買5000元之安非他
    命等情相符，是認證人林佑俊原所稱係要購買海洛因部分，
    應係記憶錯誤或陳述錯誤所致，其此部所自非可採。又證人
    林佑俊所證其等係向甲○○表示要買5000 元 安非他命，惟
    被告為警查獲時所攜之安非他命價值僅2000 元 ，而或有不
    符之處，惟證人林佑俊同時證稱：被告有表示當日途中遇臨
    檢所以有將安非他命丟棄等情，與事理並不相違，且衡諸買
    賣毒品交易風險極大，非可公然為之，且每次買賣之價量，
    亦可能隨時依雙方間之關係深淺、來源是否充裕等評估而有
    異，是縱甲○○當初替喬裝員警購毒而向被告表示欲購買50
    00元之安非他命，惟被告衡量上開各因素後，僅願意或僅能
    與甲○○達成價值2000元之交易，而攜帶市值2000元之安非
    他命前來交易，再以途中遇臨檢將其餘安非他命丟棄為託詞
    ，亦非不可想像之事，是此部分，尚無法資為有利被告之事
    證，以上且均不足以推翻前開本院認定被告有販賣毒品海洛
    因及安非他命予甲○○之主觀犯意及營利意圖。另證人丁○○於審理時證稱：甲○○應該是沒有和被告買毒品，我都不
    知道甲○○有和被告買毒品，那段期間也沒有看到甲○○有
    接觸被告，甲○○是吸食安非命云云，惟查證人丁○○復同
    時證稱伊與甲○○交往半年至90年10月止，就沒有和甲○○
    在一起等情屬實，則丁○○既自90年10月起即未和甲○○在
    一起，由此推算，丁○○本即對甲○○在90年10月後至92年
    1 月8 日止期間，所施用之毒品係海洛因或安非他命，及甲○○施用之毒品係向何人購買等細節，自未必即能清楚知悉
    ，況證人甲○○已明確指證伊有向被告購買二次毒品之情詳
    確，有如前述，是證人丁○○前開所證，無非其個人臆測之
    詞，自不足採，均非可執此為有利被告之認定。
　(五)又被告於警訊時供認伊所有毒品是向阿勇購買，向阿勇購買
　　安非他命每1 公克1000元，海洛因每1 小包1000元，伊每轉
  　售安非他命每1 公克可賣2000元，可賺1000元等情不諱（見
    偵查卷第7 至9 頁），堪認被告販賣安非他命確有利可圖。
    至被告於警訊時供稱伊向阿勇購得之海洛因因量微，並無傭
    金或利潤可言云云。然查，本件因被告事後否認販賣犯行，
    致無從再詳細查悉其販賣海洛因之實際利得與價差，惟按販
    賣第一級毒品海洛因係違法行為，非可公然為之，亦無公定
　　之價格，不論任何包裝，均可任意分裝增減分量，而每次買
　  賣之價量，亦可能隨時依雙方間之關係深淺、資力、需求量
    及對行情之認知、來源是否充裕、查緝是否嚴緊，購買者被
　　查獲時供述購買對象之可能性風險之評估等，因而異其標準
  　，並機動調整，非可一概而論，販賣之利得除經坦承犯行或
　　價量俱臻明確外，委難察得實情，販賣之人從價差或量差中
　  牟利方式雖異，其意圖營利之非法販賣行為則一，是除非別
    有事證，足認係按同一價量委買、轉售或無償贈與，確未牟
    利外，尚難執此遽認非法販賣之證據有所未足，致使知過坦
　　承者難辭重典，飾辭否認者反得僥倖，而失情理之平。再參
　  酌第一級毒品海洛因物稀價昂，且此等交易為政府懸為嚴予
    取締之犯罪，苟無利可圖，應無甘冒被查緝法辦重刑之危險
    ，平白無端義務為該買賣之工作，是其販入之價格必較售出
    之價格低廉，而有從中賺取買賣差價牟利之意圖，應屬合理
    之認定。以本件而論，被告於警訊時既自承因經濟窘困，須
    獨力撫養子女，始販賣毒品為生，則茍無利得，被告又豈有
    甘冒重典，而以原價轉讓第一級毒品海洛因予甲○○且一再
    與之相約交易毒品之理，又焉有於接獲證人甲○○電話後即
    獨自深夜外出將毒品海洛因攜出欲交付予甲○○之理，足見
    被告就販賣第一級毒品海洛因部分確亦有營利之意圖，至為
    灼然。
  (六)末查，刑事偵查技術上所謂之「釣魚」者，係指對於原已犯
    罪或具有犯罪故意之人，以設計引誘之方式，使其暴露犯罪
　　事證，而加以逮捕或偵辦者而言，或稱機會提供型之誘捕偵
　  查；而所謂「陷害教唆」者，則指行為人原不具犯罪之故意
    ，純因司法警察之設計教唆，始萌生犯意，進而實施犯罪構
　　成要件之行為者而言，亦稱犯意誘發型之誘捕偵查。前者純
　  屬偵查犯罪技巧之範疇，並未違反憲法對於基本人權之保障
    ，且於公共利益之維護有其必要性存在，故依此所蒐集之證
    據資料，原則上非無證據能力；而後者係以引誘或教唆犯罪
    之不正當手段，使原無犯罪故意之人因而萌生犯意而實施犯
　　罪行為，再進而蒐集其犯罪之證據而予以逮捕偵辦，其手段
　  顯然違反憲法對於基本人權之保障，並已逾越偵查犯罪之必
    要程度，對於公共利益之維護並無意義，其因此所取得之證
　　據資料，應不具有證據能力，有最高法院九十三年度上訴字
　  第一八六八號、第一九三九號、第一七四○號判決意旨可資
    參照。查被告丙○○因經濟窘困，始起意販賣毒品營利，且
    被告販賣之毒品海洛因及安非他命均向綽號「阿勇」之男子
    所購得再轉售營利一節，業據被告於警訊時供陳在卷，而被
    告於92年1 月6 日已販賣海洛因予甲○○營利在先，嗣於接
    獲證人甲○○要同時購買毒品海洛因及安非他命之電話，並
    未拒絕，且隨即攜帶海洛因及安非他命於約定之時、地出現
    ，足見被告為開闢財源，在有隨時可向同上上線取得海洛因
    及安非他命貨源之情況下，而應允證人甲○○一併購買海洛
    因及安非他命之要約，並確實依約攜帶毒品前來，顯係自始
    即有販賣海洛因及安非他命之主觀犯意，且已著手於販賣海
    洛因及安非他命之實施，而證人甲○○係在不知情陳榮賢等
    人係喬裝員警之情況下，自行撥打電話予被告表示要購買毒
    品，證人甲○○亦有購買毒品之真意，是為警查獲此次毒品
    交易係經證人甲○○與被告自行約定，雙方均有交易之完整
    意思表示，並已合致，與被告本無販賣毒品營利之意思，因
　　調查犯罪之人之引誘或教唆始起意販賣，即學理上所謂「陷
　  害教唆」之情形有別。惟被告丙○○未及交付毒品予甲○○
    完成交易即為戊○○○○等人當場查獲，亦據證人乙○○○○於審理時證述屬實，是被告該次犯行，自應論以販賣第一
    級毒品海洛因及販賣第二級毒品安非他命未遂罪，公訴人認
    就此部分之行為被告係犯販賣第一、二級毒品既遂罪，容有
    誤會，應予更正。
  (七)綜述，本件事證已臻明確，被告前揭各辯，無非卸責之詞，
    不足採信。犯行洵堪認定，應依法論科。
二、核被告丙○○所為，係犯毒品危害防制條例第四條第一項、
    第六項之販賣第一級毒品既遂及販賣第一級毒品未遂罪、同
    條例第四條第六項、第二項之販賣第二級毒品未遂罪。按毒
    品危害防制條例雖於92年7 月9 日經總統公布全文修正，並
    自公布後六個月即93年1 月9 日施行生效，被告行為後，法
    律雖有變更，但其所犯該條例第四條第一項、第二項之罪，
    其犯罪構成要件與法定刑完全相同，自應依刑法第二條第一
    項前段之從新規定，適用裁判時之法律。被告持有海洛因、
    安非他命之低度行為為其販賣之高度行為所吸收，不另論罪
    。又被告為警查獲此次，係一行為同時販賣第一級毒品未遂
    罪及販賣第二級毒品未遂罪，為想像競合犯，應從一重之販
    賣第一級毒品未遂罪處斷。又被告先後販賣第一級毒品海洛
    因既遂及未遂之行為，時間緊接，復均觸犯構成要件相同之
    罪，顯係基於概括犯意反覆為之，依連續犯規定論以販賣第
    一級毒品既遂罪論處，除法定本刑為死刑、無期徒刑部分不
    得加重外，其他即罰金刑部分，依法加重其刑。末查，被告
    販售毒品，雖影響國民健康，惟其觸蹈法網，無乃因其配偶
    因案入監，其宥於獨力撫育子女，又無正當工作，入不敷出
    ，為開闢財源，因而鋌而走險，暗中從事小額販毒之勾當，
    販賣次數僅二次，且販賣之毒品數量及利得均微薄，本院因
    認被告所為之犯罪情狀，若以所犯本件最輕法定刑為死刑、
    無期徒刑相較，客觀上以一般國民生活經驗法則為之檢驗，
    應屬情輕法重，且足以引起一般人之同情，認被告所犯本罪
    確尚存有足資憫恕之處，縱令處以法定最低刑度，猶嫌過重
    ，爰依刑法第五十九條之規定，酌量減輕被告之刑。並審酌
    被告之素行、犯罪之動機、目的、手段、情節及造成社會整
    體侵害程度等一切情狀，量處如主文所示之刑。
三、扣案之第一級毒品海洛因1 包（淨重0.07公克）及第二級毒
    品安非他命1 包（淨重0.9287克，驗餘淨重0.8314克），均
    為查獲之毒品，不問屬於犯人與否，應依毒品危害防制條例
    第十八條第一項前段規定諭知沒收銷燬。又扣案之用以包裝
    前開毒品海洛因及安非他命之塑膠袋、分裝袋各1 只（海洛
    因包裝袋淨重0. 19 公克，安非他命分裝袋則未秤重）係用
    於包裹毒品，防其裸露、潮濕，並便於攜帶，且經鑑定機關
    就之與本件扣案之海洛因、安非他命分別鑑析，海洛因包裝
    袋並秤其重量，有前揭法務部調查局鑑定通知書及憲兵司令
    部刑事鑑識中心鑑驗通知書可憑，足證與扣案之海洛因、安
    非他命並無不可析離之關係，為被告所有且係供其犯本件販
    賣第一、二級毒品罪所用之物，應依同條例第十九條第一項
    規定宣告沒收。另被告因犯本件販賣第一級毒品罪所得之50
    0 元（即第一次販賣海洛因予甲○○所得500 元，至為警查
    獲該次因販賣未遂，自無所得可言），依同條項宣告沒收，
    如全部或一部不能沒收，以其財產抵償之。
據上論斷，應依刑事訴訟法第299 條第1 項前段，毒品危害防制
條例第4 條第1 項、第2 項、第6 項、第18條第1 項前段、第19
條，刑法第11條前段、第2 條第1 項前段、第56條、第55條、第
59條，判決如主文。
本案經檢察官徐則賢到庭執行職務。
中　　華　　民　　國　　94　　年　　1 　　月　　11　　日
                  臺灣桃園地方法院刑事第七庭
                      審判長法  官  孫惠琳
                            法  官  賴淑美
                            法  官  林惠霞
右正本證明與原本無異。
如不服本判決，應於判決送達後十日內，向本院提出上訴狀。
                            書記官  陳恩如
中　　華　　民　　國　　94　　年　　1 　　月　　13　　日
附錄本案論罪科刑法條全文
毒品危害防制條例第四條
製造、運輸、販賣第一級毒品者，處死刑或無期徒刑；處無期徒
刑者，得併科新臺幣一千萬元以下罰金。
製造、運輸、販賣第二級毒品者，處無期徒刑或七年以上有期徒
刑，得併科新臺幣七百萬元以下罰金。
製造、運輸、販賣第三級毒品者，處五年以上有期徒刑，得併科
新臺幣五百萬元以下罰金。
製造、運輸、販賣第四級毒品者，處三年以上十年以下有期徒刑
，得併科新臺幣三百萬元以下罰金。
製造、運輸、販賣專供製造或施用毒品之器具者，處一年以上七
年以下有期徒刑，得併科新臺幣一百萬元以下罰金。
前五項之未遂犯罰之。
